【裁判字號】    97,訴,1709
【裁判日期】    970711
【裁判案由】    違反毒品危害防制條例
【裁判全文】
臺灣彰化地方法院刑事判決              97年度訴字第1709號
公  訴  人  臺灣彰化地方法院檢察署檢察官
被      告  甲○○
上列被告因違反毒品危害防制條例案件，經檢察官提起公訴（97
年度毒偵字第2074號），於本院準備程序中，被告就被訴事實為
有罪之陳述，經裁定改行簡式審判程序，本院判決如下：
    主  文
甲○○施用第一級毒品，累犯，處有期徒刑玖月。
    犯罪事實
一、甲○○前於民國94年間，因施用毒品案件，經臺灣高等法院
    臺中分院以95年度上訴字第892 號判決判處有期徒刑10月確
    定；復於95年間，因施用第一級毒品案件，經臺灣高等法院
    臺中分院以96年度上訴字第143 號判決判處有期徒刑7 月確
    定，上開案件嗣經臺灣高等法院臺中分院以96年度聲減字第
    257 號裁定各減刑為有期徒刑5 月、3 月15日，並定其應執
    行刑為有期徒刑8 月確定，甫於96年7 月16日縮短刑期執行
    完畢出監。另其曾於90年間，因施用毒品案件，經本院裁定
    送觀察、勒戒後，因有繼續施用毒品之傾向，再經本院裁定
    令入戒治處所施以強制戒治，業於92年5 月19日執行完畢釋
    放。詎其仍未戒除毒癮，復基於施用第一級毒品海洛因之犯
    意，於97年1 月29日19時10分許，在其位於彰化縣大城鄉○
    ○村○○路4 號住處，以將第一級毒品海洛因粉末置入注射
    針筒內加水後，再以針筒注射手臂血管之方式，施用第一級
    毒品海洛因1 次。嗣於97年2 月1 日17時40分許，因其係毒
    品列管人口，經警持臺灣彰化地方法院檢察署檢察官核發之
    強制採尿許可書命其到案接受採集尿液送驗，結果呈嗎啡陽
    性反應，始查悉上情。
二、案經彰化縣警察局芳苑分局報請臺灣彰化地方法院檢察署檢
    察官偵查起訴。
    理  由
一、按除被告所犯為死刑、無期徒刑、最輕本刑為3 年以上有期
    徒刑之罪或高等法院管轄第1 審案件者外，於前條第1 項程
    序進行中，被告先就被訴事實為有罪之陳述時，審判長得告
    知被告簡式審判程序之旨，並聽取當事人、代理人、辯護人
    及輔佐人之意見後，裁定進行簡式審判程序；除簡式審判程
    序及簡易程序案件外，第1 審應行合議審判，刑事訴訟法第
    273 條之1 第1 項、第284 條之1 分別定有明文。本件被告
    甲○○所涉係死刑、無期徒刑、最輕本刑為3 年以上有期徒
    刑之罪或高等法院管轄第1 審案件以外之罪，並於本院行準
    備程序時就被訴事實為有罪之陳述，本院合議庭依前揭規定
    ，經評議結果，裁定改由受命法官獨任行簡式審判程序。
二、上開事實，業據被告甲○○於本院審理時坦承不諱，又被告
    經警採集其尿液送驗結果，確呈嗎啡陽性反應，有彰化縣警
    察局芳苑分局應受尿液採驗人尿液檢體採集送驗紀錄表及詮
    昕科技股份有限公司於97年3 月6 日所出具之濫用藥物尿液
    檢驗報告各1 紙附卷可稽，足徵被告之自白確與事實相符，
    堪以採信。再被告前因施用毒品案件，經本院裁定送觀察、
    勒戒後，因有繼續施用毒品之傾向，再經本院裁定令入戒治
    處所施以強制戒治，業於92年5 月19日執行完畢釋放乙節，
    有臺灣彰化地方法院檢察署刑案資料查註紀錄表及臺灣高等
    法院被告全國前案紀錄表各1 份在卷可參。本件事證明確，
    被告上開犯行洵堪認定，應依法論科。
三、核被告甲○○所為，係犯毒品危害防制條例第10條第1 項之
    施用第一級毒品罪。被告持有第一級毒品進而施用，其持有
    第一級毒品之低度行為，應為其施用第一級毒品之高度行為
    吸收，不另論罪。末查被告前於94年間，因施用毒品案件，
    經臺灣高等法院臺中分院以95年度上訴字第892 號判決判處
    有期徒刑10月確定；復於95年間，因施用第一級毒品案件，
    經臺灣高等法院臺中分院以96年度上訴字第143 號判決判處
    有期徒刑7 月確定，上開案件嗣經臺灣高等法院臺中分院以
    96年度聲減字第257 號裁定各減刑為有期徒刑5 月、3 月15
    日，並定其應執行刑為有期徒刑8 月確定，甫於96年7 月16
    日縮短刑期執行完畢出監等情，有臺灣高等法院被告前案紀
    錄表、臺灣彰化地方法院檢察署刑案資料查註紀錄表各1 份
    在卷可憑，其於有期徒刑執行完畢後，5 年內故意再犯本件
    有期徒刑以上之罪，為累犯，應依刑法第47條第1 項之規定
    加重其刑。爰審酌被告前有多次施用毒品之犯行，暨其施用
    毒品之動機、目的、方法、不知珍惜身體、施用毒品所生危
    害，暨犯後坦承犯行之態度等一切情狀，量處如主文所示之
    刑，以示警懲。
據上論斷，應依刑事訴訟法第273 條之1 第1 項、第299 條第1
項前段，毒品危害防制條例第10條第1 項，刑法第11條前段、第
47條第1 項，判決如主文。
本案經檢察官黃淑媛到庭執行職務。
中    華    民    國    97    年    7     月    11    日
                  刑事第一庭         法   官  郭麗萍
以上正本證明與原本無異。
如不服本判決，應於判決送達後10日內，向本院提出上訴書狀，
上訴書狀應「敘述具體上訴理由」，並按他造當事人之人數附繕
本。「切勿逕送上級法院」。
中    華    民    國    97    年    7     月    15    日
                                      書記官  吳冠慧
附錄本案論罪科刑法條全文：
毒品危害防制條例第10條
施用第一級毒品者，處 6 月以上 5 年以下有期徒刑。
施用第二級毒品者，處 3 年以下有期徒刑。


司法院資訊處製作；財團法人民間司法改革基金會備份。
